臺灣士林地方法院刑事判決　　　　　　　　　　　　　九十一年度簡上字第四九號
　　上　訴　人　臺灣士林地方法院檢察署檢察官
　　被　　　告　乙○○
右上訴人因被告竊盜案件，不服本院九十年度簡字第一五Ｏ九號，中華民國九十年十
一月二十一日第一審刑事簡易判決（聲請簡易判決處刑案號：臺灣士林地方法院檢察
署九十年度偵字第一０一一一號），提起上訴（併辦案號：臺灣士林地方法院檢察署
九十年度偵字第一二一０九號、一一Ｏ八六號、臺灣桃園地方法院檢察署九十一年他
字第九四九號），本院管轄之第二審合議庭判決如左：
    主  文
原判決撤銷。
乙○○共同連續竊盜，處有期徒刑陸月，如易科罰金以參佰元折算壹日。
鑰匙壹支沒收。
    事  實
一、乙○○前曾於民國八十九年間，因傷害案件，經臺灣士林地方法院於八十九年五
    月二十五日判處有期徒刑三月，如易科罰金以三百元折算一日，緩刑三年，緩刑
    期間交付保護管束確定，現仍於緩刑期間（非累犯），猶不知悔改，基於意圖為
    自己不法所有之概括犯意，於九十年九月十三日晚間十八時許，在臺北縣汐止市
    ○○○路「東方科學園區」停車場前，見己○○所有車牌ＯＳＳ─０七九號之機
    車停放在該處且機車鑰匙插在機車行李箱上忘未取走，竟萌意圖為自己不法所有
    之犯意，以前開機車鑰匙發動該機車駛離現場，而徒手竊得該機車供己代步使用
    。乙○○又承同前不法所有之犯意，於同年十月三日十五時許，與綽號「白浪」
    之成年男子，基於共同犯意之聯絡，於基隆市○○路二八一號前，由綽號白浪之
    男子以其所有之鑰匙一支，下手竊取甲○○所有之車號ＡＸＨ─○○五機車，乙○○則在旁把風，得手後由綽號「白浪」之男子搭載乙○○離去，嗣於同年十月
    五日上午十一時十分許，乙○○騎乘該竊得之車牌ＯＳＳ─０七九號之機車行經
    基隆市○○區○○路與信三路口時，為警當場查獲，並扣得己○○所有之機車鑰
    匙一把（業已發還）。乙○○復於同年十月二十八日上午七時許，在汐止市○○
    路二四二號前，見丙○○所有車號ＵＧＣ─七一二機車停放在該處鑰匙未取，即
    下手竊取，得手後供已使用。嗣乙○○與綽號「白浪」之男子，一同於九十年十
    月十五日，將車號ＡＸＨ─○○五機車送至不知情之戊○○（業經檢察官不起訴
    處分確定）經營之機車行修理，戊○○再將該部機車借予不知情之吳旭華、林瓊
    華夫妻使用，迄九十年十月二十八日十五時三十分許，吳旭華、林瓊華夫妻騎乘
    該部車號ＡＸＨ─○○五機車行經臺北市○○路○段與港墘路口為警查獲，並古
    得「白浪」所有作案鑰匙一支，乙○○則另於九十年十月二十九日騎乘車號ＵＧ
    Ｃ─七一二機車行經臺北縣汐止市○○○路時，為警查獲。
二、案經基隆市警察局移送臺灣士林地方法院檢察署檢察官偵查聲請簡易判決處刑。
    理  由
一、右開事實，業據被告乙○○於警訊時及偵查及本院審理中中坦承不諱，核與被害
    人己○○、甲○○、丙○○指訴失竊情節相符，並經證人戊○○、丁○○供證屬
    實，且有贓物認領保管收據、車籍作業系統─查詢認可資料在卷可稽，並有鑰匙
    一支扣案可佐，足徵被告之自白與事實相合，本件事證明確，被告犯行洵堪認定
    ，應予依法論科。
二、核被告所為，係犯刑法第三百二十條第一項之罪，被告先後三次竊盜犯行為，時
    間緊接，犯罪構成要件相同，顯係基於概括犯意反覆為之，應依連續犯之規定論
    以一罪，並加重其刑。被告乙○○與綽號「白浪」之男子竊取車號ＡＸＨ─○○
    五機車之犯行，彼此間有犯意聯絡、行為分擔，均為共同正犯，被告竊取車號Ａ
    ＸＨ─○○五機車、車號ＵＧＣ─七一二機車之犯行雖未據起訴，惟與已起訴部
    分具有連續犯之裁判上一罪關係，惟與前揭聲請簡易處刑部分有起訴效力所及，
    本院自得併予審理，附此敘明。原審就被告所犯竊取被害人己○○所有車牌ＯＳ
    Ｓ─０七九號機車之犯罪事實部分予以論罪科刑，固非無見，惟查：函請併辦之
    被告於竊取車號ＡＸＨ─○○五機車、車號ＵＧＣ─七一二機車之犯行部分，原
    審未及審酌此裁判上一罪之犯罪事實，尚有未合，檢察官上訴意旨以前揭事由執
    以指摘原判決不當，為有理由，自應由本院將原判決撤銷改判。爰審酌被告之品
    行、犯罪動機、目的、手段、所生之危害及犯罪後之態度等一切情狀，量處如主
    文所示之刑，並諭知易科罰金之折算標準。扣案之鑰匙一支為共犯綽號「白浪」
    之男子所有供竊盜所用之物，業據被告陳明在卷，併予宣告沒收。
據上論結，應依刑事訴訟法第四百五十五條之一第一項、第三項、第三百六十九條第
一項前段、第三百六十四條、第二百九十九條第一項前段、刑法第二十八條、第五十
六條、第三百二十條第一項、第四十一條第一項前段、第三十八條第一項第二款、罰
金罰鍰提高標準條例第一條前段、第二條，判決如主文。
本案經檢察官呂文忠到庭執行職務。
中      華      民      國      九十一      年    十二    月    四      日
                                    臺灣士林地方法院刑事第一庭
            審判長法  官  林  清  吉
                                              法  官  張  國  棟
                                              法  官  蔡  明  宏
右正本證明與原本無異。
本判決不得上訴。
                                              書記官  陳  漢  朝
中      華      民      國      九十一      年    十二    月    十      日
附錄本案論罪科刑法條全文：
刑法第三百二十條第一項：
  意圖為自己或第三人不法之所有，而竊取他人之動產者，為竊盜罪，處五年以下有
  期徒刑、拘役或五百元以下罰金。
